【裁判字號】    99,易緝,7
【裁判日期】    990426
【裁判案由】    竊盜
【裁判全文】
臺灣雲林地方法院刑事判決               99年度易緝字第7號
公  訴  人  臺灣雲林地方法院檢察署檢察官
被      告  乙○○
上列被告因竊盜案件，經檢察官提起公訴（99年度偵字第4801號
），於本院準備程序進行中，被告就被訴事實為有罪之陳述，經
本院裁定進行簡式審判程序，判決如下：
    主  文
乙○○共同攜帶兇器、踰越牆垣竊盜，處有期徒刑壹年。扣案之
鋸子壹把沒收。
    事實及理由
壹、程序方面：
    本件屬於刑事訴訟法第376 條第2 款所列之案件，依同法第
    284 條之1 規定，得由法官一人獨任審判。又被告於準備程
    序中就被訴事實為有罪之陳述，本院裁定進行簡式審判程序
    （依刑事訴訟法第50條但書之規定，此裁定當庭宣示，命記
    載於筆錄即可，不用製作裁定書面），依刑事訴訟法第273
    條之2 、第159 條第2 項之規定，不適用傳聞法則有關限制
    證據能力之規定，且不受同法第161 條之2 、第161 條之3
    、第163 條之1 、第164 條至第170 條等有關調查證據方法
    規定之限制；並得依同法第310 條之2 之準用同法第454 條
    之規定製作略式判決書，依法僅需記載犯罪事實、證據名稱
    及應適用之法條，並得以簡略方式為之，如認定之犯罪事實
    、證據及應適用之法條，與檢察官聲請簡易判決處刑書或起
    訴書之記載相同者，得引用之，合先敘明。
貳、實體方面：
一、構成犯罪事實：
    乙○○與黃譜亦（業經本院審結）共同基於意圖為自己不法
    所有之犯意聯絡，於民國98年8 月19日晚間11時許，由乙○
    ○駕駛車牌號碼1330-WP 自小客貨車，搭載黃譜亦至位於雲
    林縣元長鄉○○村○○路11號之雲林縣元長鄉客厝國小旁，
    由乙○○持其所有客觀上足供兇器使用之鋸子1 把，2 人並
    一同翻越該國小之圍牆進入校園內，以鋸子將校園內之榕柏
    枝幹鋸斷，期間因黃譜亦惟恐遭人發覺而返回上開自小客貨
    車上睡覺，由乙○○獨自1 人於校園內鋸斷其內之3 顆榕柏
    ；迄至翌日凌晨5 時許，黃譜亦再度翻牆進入校園內與乙○
    ○一同將已鋸下之榕柏枝幹5 根，搬運至前揭自小客車後車
    廂內而得手，惟因該榕柏體積龐大致車廂無法容納，且因天
    亮路上行人漸多，2 人乃先行將該鋸下之榕柏枝幹5 根棄置
    於客厝國小西側圍牆外水溝，待日後再至現場搬運。嗣經客
    厝國小教導主任蔡維哲發現報警，經警調閱客厝國小大門前
    監視器而查獲，並於乙○○所駕駛之上開自小客貨車上扣得
    其所有之鋸子1 把。
二、認定犯罪事實所憑之證據名稱：
  (一)被害人即客厝國小之校長甲○○、教導主任蔡維哲於警詢之
    指訴。
  (二)證人李祐蓁、李夢琳、黃厚平之證述。
  (三)共同被告黃譜亦之供述。
  (四)贓物認領保管單、通聯紀錄各1 份。
  (五)現場查證照片、手機簡訊翻拍照片。
  (六)扣案之手鋸1 把。
  (七)被告於本院審理中之自白。而被告之自白核與上開積極證據
    相吻合，應與事實相符，可予採信。
三、論罪科刑之理由：
  (一)被告所持以鋸斷榕柏之鋸子1 把，客觀上實足以對他人生命
    、身體、安全構成威脅，而屬兇器無疑，是核被告所為，係
    犯刑法第321 條第1 項第2 、3 款之踰越牆垣、攜帶兇器竊
    盜罪。
  (二)被告與黃譜亦就上開犯行，具有犯意聯絡及行為分擔，應論
    以共同正犯。
  (三)審酌被告有詐欺、毒品、竊盜等前科，此有臺灣高等法院被
    告前案紀錄表在卷可參，雖未構成累犯，然素行確實不佳，
    且被告於夜間攜帶兇器進入國小校園內竊取物品，對於社會
    治安已造成重大危害，所竊取之榕柏枝幹價值不菲，致使客
    厝國小蒙受損害，犯罪情節不輕，其犯後初始復否認犯行，
    並唆使共犯黃譜亦為其掩飾犯行，惟念其於本院審理中已坦
    承犯行，尚知悔悟，且因逃避警方追緝不慎跌倒而受有頭部
    外傷、腦內出血之傷害，此有診斷書可證，足見被告已受有
    一定之教訓，兼衡被告僅高中畢業，智識程度不高等一切情
    狀，量處如主文所示之刑。
  (四)扣案之鋸子1 把，被告雖於本院審理中否認為其所有，然被
    告於警詢中已供承該鋸子為其所有（見警卷第12頁），此部
    分與黃譜亦於偵查中之供述相符（見偵卷第23頁），是扣案
    之鋸子應為被告乙○○所有供竊取榕柏之工具無疑，而應依
    刑法第38條第1 項第2 款之規定宣告沒收。
四、應適用之法條：
  (一)刑事訴訟法第299 條第1 項前段、第273 條之1 第1 項、第
    310 條之2 、第454 條第1 項。
  (二)刑法第28條、第321 條第1 項第2 款、第3 款、第38條第1
    項第2 款。
本案經檢察官林俊言到庭執行職務。
中    華    民    國    99    年    4     月    26    日
                  刑事第四庭  法  官  吳錦佳
以上正本證明與原本無異。
如不服本判決應於收受判決後10日內向本院提出上訴書狀，並應
敘述具體理由；其未敘述上訴理由者，應於上訴期間屆滿後20日
內向本院補提理由書（均須按他造當事人之人數附繕本）。「切
勿逕送上級法院」。
                              書記官  謝璧卉
中    華    民    國    99    年    4     月    26    日
附錄本案論罪科刑法條全文：
刑法第321 條：
犯竊盜罪而有左列情形之一者，處6 月以上、5 年以下有期徒刑
：
一、於夜間侵入住宅或有人居住之建築物、船艦或隱匿其內而犯
    之者。
二、毀越門扇、牆垣或其他安全設備而犯之者。
三、攜帶兇器而犯之者。
四、結夥三人以上而犯之者。
五、乘火災、水災或其他災害之際而犯之者。
六、在車站或埠頭而犯之者。
前項之未遂犯罰之。

司法院資訊處製作；財團法人民間司法改革基金會備份。
